

# **SOBRE MÍ**

Soy una persona creativa, curiosa y perfeccionista en mi trabajo.

Mi formación y experiencia en las diferentes áreas del marketing y mi habilidad para establecer prioridades,me permite coordinar equipos multidisciplinares de manera resolutiva y eficiente.

## CONTACTO

**6**59 64 25 35

✓ sofiagalache@gmail.com

Avda. Reina Victoria 15 28003 Madrid

## **HERRAMIENTAS**

- Suit Adobe (Photoshop, Illustrator, Acrobat...)
- Microsoft 365
- Analítica (Analytics G4, Tag Manager)
- SEM (Google Adwords)
- IA Generativa

#### **IDIOMAS**

- Español Nativo
- Inglés Nivel Medio



MARKETING, DISEÑO Y COMUNICACIÓN

# **EXPERIENCIA**

#### COORDINADORA DE MARKETING

IGT Microelectronics S.L. 2019 - Presente

Diseño y ejecución de plan de marketing y comunicación coordinando proveedores externos e internos con reporte directo al director comercial y al CEO.

# CONSULTORÍA DE MARKETING DIGITAL Y GESTIÓN DE MARKETING

Artes Gráficas G3 S.L. 2016 - 2017

#### CONSULTORA DE MARKETING DIGITAL

Grupo Sushimore S.L. 2014 - 2015

### **CONSULTORA DE MARKETING DIGITAL**

**TuMarketing 360** 2013 - 2014

#### COORDINADORA DE MARKETING

Instituto Médico Español de Estética Avanzada S.L. 2011 - 2012

## MARKETING Y DISEÑO GRÁFICO

IGT Microelectronics S.L. 2004 - 2011

# **FORMACIÓN**

MASTER EN MARKETING DIGITAL, E-COMERCE Y RRSS INESDI 2013

# DISEÑO GRÁFICO Y MAQUETACIÓN WEB

ESDIP 2003 - 2004

#### LICENCIADA EN PERIODISMO

UCM 2000 - 2008